【裁判字號】    97,裁,61
【裁判日期】    970110
【裁判案由】    商標評定
【裁判全文】
最  高  行  政  法  院  裁  定
                                     97年度裁字第00061號
上  訴  人  鼎鼎大飯店股份有限公司
代  表  人  甲○○
訴訟代理人  乙○○
被 上訴 人  經濟部智慧財產局
代  表  人  王美花
上列當事人間商標評定事件，上訴人對於中華民國96年6月7日臺
北高等行政法院95年度訴字第2784號判決，提起上訴，本院裁定
如下：
    主  文
上訴駁回。
上訴審訴訟費用由上訴人負擔。
    理  由
一、按對於高等行政法院判決上訴，非以其違背法令為理由，不
    得為之，行政訴訟法第242條定有明文。是對於高等行政法
    院判決上訴，若未具體說明原判決違背何項法令、不適用或
    如何適用不當之具體情事，即非主張原判決違背法令以為上
    訴理由，其上訴不應准許。
二、本件上訴人對於高等行政法院判決上訴，上訴意旨除援用原
    審主張外，並補稱略謂：上訴人以參加人註冊第0000000號
    「壹咖啡e COFFEE及圖」與註冊第122229號「e cafe]商標
    近似為由對之申請評定，原處分機關予以申請不成立之處分
    。再與系爭註冊第0000000號「YI CAFE及圖]商標比較，三
    者之間，原處分機關認「e cafe]與[e COFFEE]、[YI CAFE]
    皆不構成近似，遂核准後二商標之註冊。以近似程度而言，
    「e cafe]與[e COFFEE]外觀、讀音最為相似，即「e cafe]
    與[YI CAFE]之近似程度亦高於[YI CAFE]與[e COFFEE]之比
    對。原處分機關既認「e cafe]與[e COFFEE]不構成近似，
    卻謂[e COFFEE]與[YI CAFE]造成混淆誤認，其近似審查基
    準前後寬嚴不一，欠缺公平性與一致性，難謂無違誤。又原
    處分及原決定機關雖依「混淆誤認之虞審查基準」審酌本案
    ，惟其僅審酌部分因素，認事採證亦有疏誤。查系爭商標係
    上訴人所自創並非惡意襲用據以評定商標，與參加人亦非競
    爭同業，系爭商標與據爭商標之併存，既無混淆誤認之情事
    ，亦未造成參加人之損害，應無商標法第23條第1項第13款
    之適用等語為由。惟核其所陳上述理由，無非係就原審取捨
    證據、認定事實之職權行使，指摘其為不當，而未具體說明
    其有何不適用法規或適用法規不當之情形，並揭示該法規之
    條項或其內容，難認對該判決之如何違背法令已有具體之指
    摘。依首揭說明，應認其上訴為不合法。
三、據上論結，本件上訴為不合法，依行政訴訟法第249條第1項
    前段、第104條、民事訴訟法第95條、第78條，裁定如主文
    。
中    華    民    國    97    年    1     月    10    日
                    最高行政法院第四庭
                        審判長法官  鍾  耀  光
                              法官  姜  仁  脩
                              法官  王  德  麟
                              法官  黃  清  光
                              法官  吳  慧  娟
以  上  正  本  證  明  與  原  本  無  異
中    華    民    國    97    年    1     月    10    日
                              書記官  阮  思  瑩


司法院資訊處製作；財團法人民間司法改革基金會備份。
